【裁判字號】    96,訴更,24
【裁判日期】    970128
【裁判案由】    毒品危害防制條例
【裁判全文】
臺灣板橋地方法院刑事判決              96年度訴更字第24號
公  訴  人  臺灣板橋地方法院檢察署檢察官
被      告  甲○○
上列被告因違反毒品危害防制條例案件，經檢察官提起公訴（95
年度毒偵字第8311號），本院於中華民國96年5 月1 日以96年度
訴字第159 號判決公訴不受理，檢察官不服提起上訴，經臺灣高
等法院於中華民國96年10月22日以96年度上訴字第2542號判決原
判決撤銷，發回本院，被告於準備程序中就被訴事實為有罪之陳
述，經告知被告簡式審判程序之旨，並聽取當事人之意見後，本
院合議庭裁定由受命法官獨任進行簡式審判程序，判決如下：
    主  文
甲○○施用第一級毒品，累犯，處有期徒刑拾月，減為有期徒刑
伍月，如易科罰金，以新臺幣壹仟元折算壹日。又施用第二級毒
品，累犯，處有期徒刑肆月，減為有期徒刑貳月，如易科罰金，
以新臺幣壹仟元折算壹日。應執行有期徒刑陸月，如易科罰金，
以新臺幣壹仟元折算壹日。
    事  實
一、甲○○前因施用毒品案件，經本院以87年度毒聲字第1310號
    裁定送觀察、勒戒後，認有繼續施用毒品傾向，再經本院以
    87年度毒聲字第1900號裁定令入戒治處所施以強制戒治，嗣
    經本院以88年度毒聲字第668 號裁定停止戒治出所付保護管
    束，於民國88年9 月7 日保護管束期滿，視為執行完畢，並
    經臺灣板橋地方法院檢察署檢察官以88年度戒毒偵字第106
    號為不起訴處分確定。又因施用毒品案件，經本院以91年度
    毒聲字第1332號裁定令入戒治處所施以強制戒治，於92年1
    月22日停止戒治出所付保護管束，於92年4 月23日保護管束
    期滿，強制戒治視為執行完畢，並經本院以91年度板簡字第
    1106號判處有期徒刑5 月確定。另因偽造貨幣案件，經本院
    以91年度訴字第1391號判決判處有期徒刑3 年4 月確定，復
    與上開有期徒刑5 月部分經定執行刑為3 年7 月，於95年1
    月11日縮短刑期假釋出監交付保護管束，迄95年5 月14日保
    護管束期滿，假釋未經撤銷，所餘刑期視為執行完畢（據此
    ，本案構成累犯）。
二、甲○○仍不知悔改，於前開強制戒治執行完畢釋放後5 年內
    ，分別基於施用第一級毒品海洛因及第二級毒品甲基安非他
    命之犯意，於95年9 月1 日上午，在臺北縣永和市○○路四
    號公園廁所內，以注射針筒注射海洛因之方式，施用第一級
    毒品海洛因1 次，另於95年9 月1 日傍晚6 時許為警採尿前
    回溯96小時內某時（扣除95年9 月1 日下午2 時55分許為警
    查獲至採尿時止人身自由受拘束之期間），以將甲基安非他
    命置於玻璃球內燒烤之方式，於上開公園廁所內，施用第二
    級毒品甲基安非他命1 次。嗣於95年9 月1 日下午2 時55分
    許，在臺北市○○○路○ 段1 號14樓之6 為警查獲。
三、案經臺北市政府警察局文山第一分局報告臺灣臺北地方法院
    檢察署呈請臺灣高等法院檢察署檢察長令轉臺灣板橋地方法
    院檢察署檢察官偵查起訴。
    理  由
一、上揭犯罪事實，業據被告甲○○於本院準備程序及審理中坦
    承不諱，又被告於95年9 月1 日傍晚6 時許為警查獲後所採
    集之尿液經送檢驗結果，確呈海洛因代謝物嗎啡類與甲基安
    非他命類陽性反應，有臺灣尖端先進生技醫藥股份有限公司
    95年9 月8 日濫用藥物檢驗報告乙紙附卷足稽（附於臺灣臺
    北地方法院檢察署95年度毒偵字第2810號偵查卷第4 頁），
    足認被告之自白與事實相符。再被告有事實欄所示之施用毒
    品前科，有臺灣高等法院被告全國前案紀錄表存卷可參，其
    於前次強制戒治執行完畢釋放後，5 年內再犯本件施用第一
    級、第二級毒品之罪，事證明確，洵堪認定。
二、按海洛因、甲基安非他命分別係毒品危害防制條例第2 條第
    2 項第1 款、第2 款所稱之第一級、第二級毒品，核被告所
    為，係犯上開條例第10條第1 項之施用第一級毒品罪及同條
    第2 項之施用第二級毒品罪。被告持有第一級毒品海洛因、
    第二級毒品甲基安非他命之行為，均為其施用之高度行為所
    吸收，不另論罪。被告所犯上開二罪，犯意個別，行為互殊
    ，應予分論併罰。又被告有如事實欄所示之犯罪科刑執行情
    形，有前引臺灣高等法院被告全國前案紀錄表可佐，其於有
    期徒刑執行完畢後5 年內，故意再犯本件有期徒刑以上之二
    罪，為累犯，均應依刑法第47條第1 項之規定加重其刑。爰
    審酌被告已有多次施用毒品前科，不知悔改，並衡諸其生活
    狀況、犯罪之手段、動機、危害程度及犯後坦承犯行等一切
    情狀，就其所犯上開二罪，分別量處如主文所示之刑。末查
    被告犯罪後，中華民國九十六年罪犯減刑條例業經總統於96
    年7 月4 日公布，並自同年月16日起生效施行，核本件被告
    之犯罪時間，均係在96年4 月24日以前，合於該條例所列之
    減刑要件，爰依該條例第2 條第1 項第3 款規定，各減其宣
    告刑2 分之1 及諭知易科罰金之折算標準，並定其應執行之
    刑及諭知定執行刑之易科罰金之折算標準。
據上論斷，應依刑事訴訟法第273 條之1 第1 項、第299 條第1
項前段，毒品危害防制條例第10條第1 項、第2 項，刑法第11條
前段、第47條、第41條第1 項前段、第2 項、第51條第5 款、中
華民國九十六年罪犯減刑條例第2 條第1 項第3 款、第7 條、第
9 條、第10條第1 項，判決如主文。
本案經檢察林俊峰到庭執行職務。
中    華    民    國    97    年    1     月    28    日
                  刑事第七庭    法  官  吳佳穎
以上正本證明與原本無異
如不服本判決應於送達後10日內向本院提出上訴狀
                                書記官  陳香君
中    華    民    國    97    年    1     月    28    日
附錄本案論罪科刑法條全文：
毒品危害防制條例第10條
施用第一級毒品者，處6 月以上5 年以下有期徒刑。
施用第二級毒品者，處3 年以下有期徒刑。


司法院資訊處製作；財團法人民間司法改革基金會備份。
